臺灣高雄地方法院民事裁定
111年度聲管字第3號

聲  請  人  法務部行政執行署高雄分署
0000000000000000

法定代理人  張雍制  
0000000000000000

0000000000000000

相  對  人  陳登文  
0000000000000000

0000000000000000

0000000000000000

上列當事人間因相對人即義務人滯納贈與稅行政執行事件，聲請
人向本院聲請裁定管收相對人，本院裁定如下：
　　主    文
相對人陳登文准自民國111年11月10日起予以管收，期間不得逾
三個月。
　　理　　由
一、聲請意旨略以：
　㈠相對人即義務人、第三人陳威仁及蕭人允，於民國106年6月1
    日、同年11月8日自相對人之母陳郭素獲贈1億8,969萬7,293
    元，遭核課贈與稅新臺幣（下同）2,361萬5,974元(陳威仁
    及蕭人允之贈與稅款已繳納完畢)，其中相對人受核課之贈
    與稅為1,791萬4,932元，滯納金則為268萬7,239元，共計2,
    060萬2,171元(利息尚未計入），相對人於繳期限屆滿後仍
    未繳納，案經財政部高雄國稅局移送強制執行，經聲請人以
    110年度贈稅執特專字第26781號(下稱系爭行政執行事件)受
    理，惟迄111年10月7日止相對人僅清償54萬7,895元，所餘
    稅款均未清償，而相對人名下目前已無財產可供執行。
　㈡相對人於獲贈後，明知有繳納贈與稅之義務，仍於108年間共
    借款1,850萬元予第三人洪源隆及沈智偉，然嗣後稱其2人不
    知去向，無法討回欠款。又相對人自106年11月9日起至107
    年2月9日止，共計提領4,286萬元，無法交待流向，相對人
    係惡意脫免強制執行，顯有履行義務之可能卻故不履行，且
    有隱匿或處分財產之情事，聲請人並已多次通知相對人繳納
    稅款仍無效果，認有管收以促其履行之必要性等語，爰依行
    政執行法第17條第6項第1、3款、第7項、第24條之規定，聲
    請裁定管收相對人。
二、相對人則以：伊提領之4,286萬元均用於賭博及喝酒，已花
    用怠盡，無法提出流向證明，且亦無法就贈與稅款之繳納提
    供確實之擔保等語。
三、按行政執行官訊問義務人後，認顯有履行義務之可能，故不
    履行，或就應供強制執行之財產有隱匿或處分之情事，而有
    管收必要者，行政執行處得聲請法院裁定管收之，為行政執
    行法第17條第6項第1、3款所明定。所謂「顯有履行之可能
    ，故不履行」或「就應供強制執行之財產有隱匿或處分之情
    事」之管收事由，僅須發生於義務人應負法定之納稅義務之
    後即足，而不以執行階段為限。蓋如認管收事由須發生在執
    行階段，無異鼓勵義務人在應負納稅義務時起至執行前，隱
    匿、處分財產，逃漏稅捐，顯不符公平及比例原則(最高法
    院110年度台抗字第1162號裁定意旨參照)。
四、經查：
　㈠相對人於106年間自陳郭素獲得贈與，受核課贈與稅1,791萬4
    ,932元，滯納金則為268萬7,239元，共計2,060萬2,171元，
    經財政部高雄國稅局移送強制執行，經聲請人以系爭行政執
    行事件受理等情，有系爭行政執行事件卷宗影本（含移送書
    、贈與稅繳款書、送達證書、贈與稅核定通知書），堪信為
    真實。
　㈡相對人雖以前開情詞置辯，然相對人自承：伊知道要繳納贈
    與稅，當初106年間本來要繳贈與稅，因為蕭人允說不要緻
    ，伊才沒有繳等語（見本院卷第26頁），足見相對人明知於
    106年間獲得贈與後，即有依法繳納贈與稅之義務，並有106
    年度贈與稅繳款書、送達證書、贈與稅核定通知書在卷可稽
    (見系爭執行事件卷第6至11頁反面)。又依法務部大額通貨
    交易資料查詢單所示，相對人自106年11月9日起至107年2月
    9日止，共計提領4,286萬元(見系爭行政執行事件卷一第19
    頁)，而相對人陳稱上開款項均已花用怠盡，無法提出流向
    證明等語(見本院卷第25頁反面)，則相對人於106年11月9日
    起至107年2月9日止，名下帳戶既有高達4,286萬元可供提領
    ，顯足以清償其所應繳納之贈與稅1,791萬4,932元，惟相對
    人卻未繳納，反提領花用，顯屬故不履行。另相對人於106
    年6月1日、同年11月8日獲贈後，依法即負有繳贈與稅之公
    法上義務，竟陸續自帳戶提領4,286萬元，就此屬於應供強
    制執行之財產之流向，未能提出相關資料或報告，堪認有隱
    匿或處分情事。此外，相對人經聲請人多次通知到署清償所
    欠贈與稅，均無具體結果，亦未能提供確實擔保，除以拘束
    其身體自由以間接強制其履行外，實已無其他適當之執行手
    段，即有管收之必要，故聲請人依行政執行法第17條第6項
    第1款、第3款規定，聲請管收相對人，為有理由，應予准許
    。
五、綜上所述，本件聲請人聲請裁定准予管收相對人，核為有理
    ，爰依行政執行法第17條第12項、第26條、強制執行法第24
    條第1項之規定，裁定如主文。
中　　華　　民　　國　 111　　年　　11　　月　　10　　日
              　　民事庭　  　法　官　李育信
上為正本係照原本作成
如不服本裁定，應於裁定送達後10日內，以書狀向本院提出抗告
，並繳納抗告費新臺幣1千元
中　　華　　民　　國　 111　　年　　11　　月　　10　　日

  　                          書記官　何福添